臺灣臺東地方法院民事裁定
110年度消債更字第22號
聲  請  人  鄭淑鳳  
上列聲請人聲請更生事件，本院裁定如下：
    主    文
聲請人應於本裁定送達後二十日內補正及陳報如附件所示事項到
院。逾期未補正即駁回聲請。
    理    由
一、按聲請更生或清算，徵收聲請費新臺幣（下同）1,000 元；
    郵務送達費及法院人員之差旅費不另徵收，但所需費用超過
    應徵收之聲請費者，其超過部分，依實支數計算徵收；前項
    所需費用及進行更生或清算程序之必要費用，法院得酌定相
    當金額，定期命聲請人預納之，逾期未預納者，除別有規定
    外，法院得駁回更生或清算之聲請；聲請更生或清算不合程
    式或不備其他要件者，法院應以裁定駁回之，但其情形可以
    補正者，法院應定期間先命補正，消費者債務清理條例第6
    條、第8條分別定有明文。
二、本件聲請人聲請更生，尚應補正如附件所示事項，爰定期命
    補正，如逾期未補正，則駁回其聲請。
中　　華　　民　　國　　110 　年　　5 　　月　　28　　日
                  民事第一庭  法  官  施伊玶
以上正本證明與原本無異。　　　　　　　　　
本裁定不得抗告。
中　　華　　民　　國　　110 　年　　5 　　月　　31　　日
                              書記官  張坤校
附件：
一、聲請人應預納必要費用即郵務送達費720元（4×43×10－1,000
    ＝720），該筆費用係預繳，如有剩餘則退還予聲請人。
二、聲請人於聲請本件更生前，有無依消費者債務清理條例第15
    1條第1項規定向最大債權金融機構請求協商或聲請調解，如
    有，請提出協商不成立資料或調解不成立證明書或陳報案號
    。
三、請聲請人提出最新之戶籍謄本（記事欄勿省略）。
四、請聲請人提出最新之財團法人金融聯合徵信中心當事人綜合
    信用報告債務清理條例前置協商專用債權人清冊暨最新之勞
    工保險被保險人投保資料表。
五、請聲請人說明其自民國105年3月1日起至110年3月30日止擔
    任沐之香皂坊（統一編號00000000）之負責人期間，該商號
    每年及每月平均營業額若干，並請提出相關證明文件，如無
    證明文件，仍應說明營業及收入資料。
六、請聲請人提出109年度之綜合所得稅各類所得資料清單、最
    新之全國財產稅總歸戶財產查詢清單，以及受扶養人乙○○、
    甲○○之最新戶籍謄本（記事欄勿省略）、108年度、109年度
    之綜合所得稅各類所得資料清單、財產歸屬資料清單及扶養
    費支出之相關證明文件。另請釋明受扶養人是否尚有其他扶
    養義務人，並敘明其他扶養義務人之姓名、與受扶養人之關
    係及其分擔金額或不能扶養之原因；聲請人如有受扶養之情
    形，亦釋明之。
七、請說明聲請人及受扶養人乙○○、甲○○是否領有社會補助、津
    貼、年金？如有，請說明每月領取金額及領取期限，並提出
    相關證明文件（如政府機關補助公文、完整清晰封面暨內頁
    明細且補登資料至本裁定送達之日後之受補助存摺影本、補
    助款申請書函等）。
八、聲請人應提出其最近5 年內從事國內外股票、期貨、基金或
    其他金融商品之投資交易明細及證明文件，及於各金融機構
    、郵局、農漁會信用部最近2 年之存摺（含證券存摺）完整
    影本（需附完整清晰封面暨內頁明細並補登資料至本裁定送
    達之日後）。
九、請釋明聲請人有無以其本人、配偶或未成年子女為要保人或
    受益人，投保公保、勞保及健保以外之人壽保險、儲蓄性保
    險、投資性保險？如有，應提出保險單等相關證明文件，並
    敘明繳納保費之保險期間、保額、已繳保費之年數、每年繳
    納保費金額。
十、請聲請人確認是否以110年度臺灣省每人每月最低生活費用1
    萬3,288元之1.2倍即1萬5,946元作為個人每月必要支出之計
    算？若是，依消費者債務清理條例施行細則第21條之1第3項
    規定，就此部分即毋庸記載原因、種類及提出證明文件；倘
    聲請人欲主張其每月必要生活費高於該數額，應就其每月各
    項必要支出「確實提出實際支出之相關證明文件及單據」向
    本院陳報，並請說明各項支出之必要性。又消費者債務清理
    條例施行細則第21之1條第1項已列舉債務人必要支出之項目
    ，故逾此範圍之支出，請聲請人特別說明其得列為必要生活
    費用之原因及必要性，否則本院無從可證為聲請人之必要支
    出項目，自不得列入計算必要生活費用數額。
十一、請聲請人詳實說明債務發生原因並具體釋明債務有何不能
　　  清償或不能清償之虞之情事。